臺灣臺南地方法院刑事判決
111年度侵訴字第36號
公  訴  人  臺灣臺南地方檢察署檢察官
被      告  AC000-A110240A（姓名、年籍詳卷）            
選任辯護人  裘佩恩律師
            莊佳蓉律師
            戴龍律師
上列被告因家暴妨害性自主案件，經檢察官提起公訴（110年度
偵字第24649號），本院判決如下：
    主  文
AC000-A110240A對未滿十四歲之女子犯違反意願猥褻罪，共貳拾
參罪，各處有期徒刑參年陸月；又成年人故意對兒童犯乘機猥褻
罪，處有期徒刑壹年。應執行有期徒刑伍年。
    事  實
一、代號AC000-A110240A之男子（與後述女子有親屬關係，故姓
    名、年籍詳卷，下稱Ａ男）係民國00年0月生，為成年人；又
    其為代號AC000-A110240之女子（98年11月生，依性侵害犯
    罪防治法第12條第2項規定不得揭露足資識別該女身分之資
    訊，故該女之姓名、年籍詳卷，下稱甲女）之祖父，與甲女
    間具有家庭暴力防治法第3條第3款所定之家庭成員關係。詎
    Ａ男明知甲女於下列時間均為未滿14歲之女子或未滿12歲之
    兒童，竟先後為下列行為：
　㈠Ａ男基於對未滿14歲女子違反意願猥褻之單一犯意，於106年7
    、8月間（即甲女國小一年級升國小二年級之暑假期間）某
    日，在位於臺中市「武陵農場」附近之某廟宇內，違反甲女
    之意願，徒手自甲女所著褲子外側撫摸甲女之臀部及性器位
    置，經甲女側身背對Ａ男以表拒絕之意後，Ａ男仍不顧甲女之
    拒絕，將手伸入甲女所著內褲撫摸甲女之臀部及性器，以前
    揭方式接續違反甲女意願而為猥褻行為得逞。
　㈡Ａ男基於對未滿14歲女子違反意願猥褻之犯意，於106年9月至
    107年1月間（即甲女就讀國小二年級上學期期間）之某日，
    在其位於臺南市某址（地址詳卷）之住處客廳沙發上，違反
    甲女之意願，脫下甲女所著外褲及內褲後，以其性器磨蹭甲
    女性器之方式，對甲女為猥褻行為得逞。
　㈢Ａ男分別基於對未滿14歲女子違反意願猥褻之犯意，於106年8
    月30日至107年1月19日間（即甲女就讀國小二年級上學期期
    間；起訴書記載為106年9月至107年間，業經檢察官當庭更
    正補充），以每週1次之頻率，均在上開住處客廳內，均違
    反甲女之意願，徒手自甲女所著褲子外側撫摸甲女之臀部及
    性器位置，或將手伸入甲女所著內褲撫摸甲女之臀部及性器
    ，各以前揭方式違反甲女意願而為猥褻行為得逞，共計20次
    （經檢察官當庭補充）。
　㈣Ａ男基於成年人故意對兒童乘機猥褻之單一犯意，於107年2月
    至108年7月間（即甲女就讀國小二年級下學期至國小三年級
    期間）之某日，乘甲女在其上開住處臥房內打地鋪之機會，
    利用甲女熟睡而不知抗拒之狀態，脫下甲女所著外褲及內褲
    ，伸手撫摸甲女之性器，再以其性器磨蹭甲女之性器，以此
    方式接續對兒童甲女為乘機猥褻行為得逞。
　㈤Ａ男基於對未滿14歲女子違反意願猥褻之犯意，於108年8月至
    109年7月間（即甲女就讀國小四年級期間）之某日，在上開
    住處客廳沙發上，違反甲女之意願，先脫下甲女所著外褲及
    內褲後，再以伸手搓揉甲女大腿及撫摸甲女性器之方式，對
    甲女為猥褻行為得逞。
二、案經甲女訴由臺南市政府警察局婦幼警察隊報告臺灣臺南地
    方檢察署檢察官偵查起訴。
    理  由
一、關於證據能力之認定：
　㈠被告Ａ男於本院準備程序中雖曾一度辯稱：「偵訊時檢察官問
    很快，我一時反應不過來，脫口就說有」云云，惟經辯護人
    聲請拷貝被告之警詢、偵訊錄影畫面光碟並與被告確認後，
    被告及辯護人對警詢、偵訊筆錄之記載均表示無意見，亦不
    爭執被告陳述之任意性（參本院卷第107頁、第119頁、第16
    5至166頁），是被告於警詢、偵查中之陳述既非出於強暴、
    脅迫、利誘、詐欺、疲勞訊問、違法羈押或其他不正之方法
    而具有任意性，自得作為本案之證據。 　
　㈡次按文書證據即書證，依其證據目的之不同，有屬供述證據
    ，有屬物證，亦有供述證據及物證併具之情形，應分別情形
    定其證據能力之有無（最高法院109年度臺上字第5052號刑
    事判決意旨參照）。又文書證據如以記載之內容確定某項事
    實，而與一般人陳述依其感官知覺所認知之見聞事實之情形
    相同者，即屬供述證據，應依人證程序檢驗；若以文書本身
    物體之存在或不存在作為證據者，係屬物證，須依物證程序
    檢驗之。因此，文書如不涉及內容之真實者，固與一般「物
    證」無異，只須合法取得即有證據能力，並得直接以文書本
    身之解讀，推論待證事實（最高法院101年度臺上字第1219
    號刑事判決意旨參照）。以下所引用告訴人即被害人甲女與
    證人即同學AC000-A110240E（姓名詳卷，下稱Ｅ女）之社群
    軟體「Facebook」私訊對話紀錄擷取畫面、影音網站「YouT
    ube」網頁擷取畫面（本院卷第35至39頁、第43頁，原件分
    別在不公開偵卷㈠即臺灣臺南地方檢察署110年度他字第5679
    號不公開卷第67至71頁、第75頁），被告及辯護人固均以該
    等證據資料屬傳聞證據而否定證據能力，然上開證據資料就
    告訴人甲女與證人Ｅ女曾以「Facebook」私訊進行對話，及
    「YouTube」網站上曾有被告留言訊息（均不涉及所述內容
    之真實性）等待證事實而言，均僅屬物證之性質，且係合法
    取得，依前揭判決意旨，即均有證據能力，並得直接解讀該
    文書以推論上述待證事實。
　㈢其餘以下所引用具傳聞證據性質之供述證據，因檢察官、被
    告及其辯護人於本案言詞辯論終結前均未爭執證據能力，本
    院審酌該等證據之作成或取得之狀況，並無非法或不當取證
    之情事，且無顯不可信之情況，依刑事訴訟法第159條之5規
    定，均具證據能力；而以下所引用卷內非供述證據性質之證
    據資料，則均無違反法定程序取得之情形，依刑事訴訟法第
    158條之4規定之反面解釋，亦應有證據能力，合先敘明。
二、訊據被告矢口否認涉有事實欄「一、㈠」、「一、㈡」或「一
    、㈢」所示之犯行。且被告固坦承其曾於事實欄「一、㈣」所
    示時、地，乘告訴人甲女睡覺之機會，拉下告訴人甲女之褲
    子摸伊之性器2、3下，及曾於事實欄「一、㈤」所示之時、
    地摸告訴人甲女之性器2、3下等情，惟仍辯稱：其就事實欄
    「一、㈤」所示之行為並無施行暴力、脅迫，告訴人甲女亦
    未反抗，其所為亦僅係乘機猥褻；其認為可能是其罵過告訴
    人甲女，告訴人甲女才會對其做這樣的指述，但其迄今也不
    清楚告訴人甲女為何會如此云云。經查：
  ㈠上開犯罪事實，業據證人即告訴人甲女於偵查中均證述明確
    ，被告於警詢或偵查中亦已自白部分犯行，詳述如下：
　⒈關於事實欄「一、㈠」所示之犯行：
　⑴告訴人甲女於偵查中證稱：「第1次是在國小一年級升二年級
    的暑假，阿公〈指被告，下同〉、阿嬤帶我及表哥、表弟一起
    出去環島，我們住在1間廟裡，廟裡是通舖，阿公睡在我的
    左邊，阿嬤或表哥睡在我的右邊，阿公一開始隔著我的外褲
    摸我的生殖器及屁股，後來又把手伸進來我的內褲摸我的生
    殖器及屁股，我當時躺在床上還沒睡著，阿公平躺在床上把
    手伸進來摸我，阿公應該有摸我超過5分鐘，中間阿公有抬
    頭起來看我，因為我不喜歡阿公這樣摸我，所以我就翻身背
    對阿公，但阿公還是繼續伸手進入我的內褲摸我的生殖器及
    屁股，當時我不記得我是穿長褲或短褲，可能是長褲，阿公
    從長褲腰的鬆緊帶伸手進來摸我，當時其他人都在睡覺，我
    當時也沒有跟阿嬤或其他人說，我當時以為阿公在作夢，但
    中間阿公有抬頭起來看我，後來我就睡著。」、「（問：你
    說的生殖器及屁股是指何處？）生殖器指的是小便的地方，
    屁股指的是屁股肉的部分。」等語（偵卷㈠即臺灣臺南地方
    檢察署110年度他字第5679號偵查卷宗第10至11頁）。
　⑵被告於警詢中供稱：「（問：據被害人〈即告訴人甲女，下同
    〉於檢察官訊問筆錄指稱：被害人與你同住期間，你從她國
    小一年級升二年級暑假開始，你就開始把手伸進去被害人內
    褲裡，摸被害人生殖器及屁股，有無此事？）確實的時間我
    忘記了，但是我真的有時候在內褲外面摸，有時候伸進去內
    褲裡面摸她的生殖器及屁股。」等語（偵卷㈠第36頁）；於
    偵查中並坦承：「（問：是否有於106年7至8月即告訴人升
    小二之暑假，與你太太、告訴人等人一同環島旅遊，並投宿
    在廟宇？）是。」、「（問：是否記得是投宿在哪間廟宇？
    ）武陵農場山下的廟。」、「（問：當時是睡在告訴人旁邊
    ？）我們有5個人去，我們睡在通舖，我不確定睡在誰旁邊
    。」、「（問：當時有沒有伸手撫摸告訴人下體及屁股？）
    我沒有印象，時間過太久，（後改稱）應該有，我應該是隔
    著外褲摸告訴人的私密處，我不記得有沒有摸屁股。」等語
    （偵卷㈠第77至78頁）。
　⑶告訴人甲女於偵查中指述之此部分被害過程，與被告於警詢
    中之供述大致相符；而被告於偵查中之陳述雖有避重就輕之
    情形，但其所述亦已達猥褻之程度，足見告訴人甲女所述非
    虛。
　⒉關於事實欄「一、㈡」所示之犯行：
　⑴告訴人甲女於偵查中證稱：「國小二年級上學期有1次我在客
    廳坐在沙發上，妹妹在旁邊睡覺，阿公就把我的外褲及內褲
    都脫下來，後來我就變成躺在沙發上，阿公把他的生殖器拿
    出來在我的生殖器上磨蹭並用力頂我的生殖器，當時我有穿
    上衣，阿公當時有穿褲子，但把他的生殖器拿出來，我有看
    到阿公的生殖器，阿公1隻手撐在沙發上，1隻手弄他的生殖
    器，我印象中阿公的腳是跪坐在沙發上，我的外褲及內褲當
    時是全部被脫下來放在客廳桌子的抽屜內，當時我躺在沙發
    上，阿公1隻手撐在沙發上與我面對面，阿公的另1隻手拿著
    他的生殖器，在我的生殖器磨來磨去，阿公把他的生殖器放
    在我的生殖器上用力的推，感覺他有在出力，我當時沒有受
    傷，阿公沒有抓我，只是用生殖器一直在我的生殖器上磨蹭
    ，阿公用他的手把我的生殖器撥開，再用他的生殖器頂跟推
    我的生殖器，阿公的生殖器是在我的生殖器外面，沒有放入
    我的生殖器裡面」等語（偵卷㈠第11至12頁）。
　⑵被告於警詢中供稱：「（問：據被害人於檢察官訊問筆錄指
    稱：被害人與你同住期間，當時讀國小二年級上學期，被害
    人坐在客廳沙發，你將被害人的外褲及內褲脫下來，並把你
    的生殖器拿出來在被害人生殖器磨蹭且用力頂被害人生殖器
    ，有無此事？）好像是有這件事，但是每1次的過程都很短
    暫，我也不知道那時候我會這樣對她做這些事，你也知道我
    們男人有時候也不曉得為什麼會這樣，現在我真的很後悔。
    」等語（偵卷㈠第37頁），於偵查中並供述：「（問：是否
    有在告訴人就讀小學二年級上學期之某日，在你住處客廳沙
    發上，脫下告訴人褲子，以你生殖器磨蹭告訴人下體？）我
    有用生殖器磨蹭告訴人的下體，但我沒有拿出生殖器，我是
    隔著我的褲子用我的生殖器去磨蹭，我也沒有脫掉告訴人的
    褲子，我也是隔著告訴人的外褲磨蹭她的私密處，地點確實
    在客廳。」等語（偵卷㈠第78頁）。
　⑶被告於警詢中並未否認告訴人甲女於偵查中指述之被害經過
    ，其於偵查中坦承之行為則較告訴人甲女之指述略為含蓄，
    然亦已屬猥褻之舉，益徵告訴人甲女所述確屬有據。
　⒊關於事實欄「一、㈢」所示之犯行：
　⑴告訴人甲女於偵查中證稱：「從廟宇回來後，我開始讀國小
    二年級上學期，因為我有些東西放在阿公、阿嬤的房間，我
    會到阿公、阿嬤的房間拿東西，阿公會拿手機給我玩，阿公
    把手機拿給我後就會把他的手伸入我的內褲內摸我的生殖器
    及屁股，我當時趴在床上玩手機遊戲，阿公沒有脫掉我的褲
    子，只是把手伸入我的內褲內」、「在我國小二年級上學期
    時，阿公有一陣子都對我這樣，約2至3天就這樣摸我1次，
    我不記得這樣的情況有多久，有時候在客廳，有時候在阿公
    的房間。」等語（偵卷㈠第11頁）。
　⑵被告於警詢中供稱：「（問：據被害人於檢察官訊問筆錄指
    稱：被害人與你同住期間，當時讀國小二年級上學期，你約
    2至3天就會這樣摸被害人，地點有時候在客廳，有時候在你
    房間，有無此事？）她講的地點應該是這樣沒錯。」等語（
    偵卷㈠第36頁），於偵查中復供承：「（問：是否有在告訴
    人就讀小學二年級上學期時，在你住處客廳或房間，伸手撫
    摸告訴人下體及屁股？次數、頻率？）有，我不記得告訴人
    幾年級，在客廳也有摸過告訴人私密處，我隔著告訴人的外
    褲或伸手進告訴人內褲摸告訴人的私密處，我不記得頻率，
    大約1週1次在客廳摸告訴人私密處。在房間是之後告訴人在
    我房間打地舖時才會摸告訴人私密處。」等語（偵卷㈠第78
    頁）。　　　
　⑶告訴人甲女就上述犯行之指述，除地點、時間間隔之陳述與
    被告於警詢、偵查中所述略有歧異外（告訴人甲女稱在被告
    房間或客廳內，被告於偵查中稱僅在客廳內；告訴人甲女稱
    約2至3天1次，被告於偵查中稱約1週1次），其餘部分均屬
    相符；檢察官起訴時，就上開地點或犯行頻率、次數之部分
    ，則已依被告自己之供述為較有利於被告之判斷（地點僅在
    被告住處客廳，頻率約1週1次），此部分之犯罪事實即均有
    告訴人甲女之證述及被告之供述可資佐證。至檢察官起訴時
    ，雖僅敘明被告係在告訴人甲女就讀國小二年級上學期之期
    間內，以每週1次之頻率對告訴人甲女為違反意願之猥褻行
    為，然檢察官於本院準備程序中，已根據告訴人甲女國小二
    年級上學期之實際時間（即106年8月30日至107年1月19日，
    約20餘週），補充被告此部分犯行之次數為20次（參本院卷
    第111頁、第164頁），係在檢察官原起訴之範圍內，進而確
    認被告被訴犯行之明確起迄時間及次數，本院自應據此審理
    。
　⒋關於事實欄「一、㈣」所示之犯行：
　⑴告訴人甲女於偵查中證稱：「國小二年級上學期升下學期的
    寒假，我、父母、妹妹、阿公、阿嬤及其他親戚一起去泰國
    玩」、「從泰國回來後，有一段時間我睡在阿公、阿嬤的房
    間，房間在3樓，我會在阿公、阿嬤房間打地舖，我不確定
    當時我讀幾年級，這段時間幾乎每天晚上阿公都會在我睡覺
    時把我的外褲及內褲都脫下來放在旁邊，阿公用他的生殖器
    磨蹭我的生殖器，阿公都穿著褲子但把他的生殖器拿出來，
    我有看到阿公的生殖器，阿公在我的身體上方面對我，我躺
    在地板上睡覺，阿公磨蹭到一半我有醒來，但我都繼續裝睡
    閉眼睛，阿嬤睡在房間床上，但阿嬤沒醒來也沒看到，我從
    來沒有跟別人說過這件事」、「我只能確定國小四年級上學
    期就沒有再繼續睡在阿公、阿嬤房間」等語（偵卷㈠第12至1
    3頁）。
　⑵被告於警詢中供稱：「（問：據被害人於檢察官訊問筆錄指
    稱：從泰國回來後，被害人在你房間打地鋪睡覺時，幾乎每
    天晚上你都會將被害人的外褲及內褲脫下來放旁邊，用你的
    生殖器磨蹭被害人生殖器，磨蹭完後會躺在被害人身旁，並
    拉被害人的手去磨蹭你的生殖器，且每1至2天的晚上就會發
    生1次，有無此事？）她說的事情應該都是有的。」等語（
    偵卷㈠第37頁），於偵查中再陳稱：「（問：對於告訴人稱
    其在小學二年級下學期至小學三年級間，曾在你房間床舖前
    方打地舖，有何意見？）是。」、「（問：是否有趁告訴人
    在你房間打地鋪睡著時，脫下告訴人褲子，並以你生殖器磨
    蹭告訴人下體？次數、頻率？）我脫下告訴人的褲子後，我
    有摸告訴人的私密處，後來我把告訴人的褲子穿上後，我有
    用生殖器磨蹭告訴人的私密處，打地舖時只有發生這1次，
    因為只有告訴人的表弟來時才會來我的房間打地舖。」等語
    （偵卷㈠第79頁）。　　
　⑶告訴人甲女就上述犯行之指述，除次數之陳述與被告於偵查
    中所述有異外（告訴人甲女稱幾乎每天晚上，被告於偵查中
    則稱僅有1次），其餘部分均大致相符；檢察官起訴時則認
    定被告僅有1次之犯行，是告訴人甲女就該次犯行之證述與
    被告之供述顯可互為佐證，當屬有據。
　⒌關於事實欄「一、㈤」所示之犯行：　
　⑴告訴人甲女於偵查中證稱：「國小四年級時，我在客廳坐在
    沙發上玩手機或看書，我一開始是坐在沙發上，阿公就走過
    來，用手把我壓下去躺在沙發上，阿公把我的外褲及內褲都
    脫下來，阿公用手搓揉我的大腿並摸我的生殖器，客廳在2
    樓，這時阿嬤從3樓房間走下樓，阿嬤有看到阿公把我的褲
    子脫下來，阿嬤就很生氣打阿公1巴掌，阿嬤也有打我的腳
    ，阿嬤叫我去把褲子穿起來，阿嬤對阿公用臺語說『你怎麼
    可以這樣』、『她不反抗不代表她喜歡這樣』、『她可能因為你
    是阿公就不敢講』，阿公就對阿嬤用臺語說『好啦，我不對』
    ， 後來那天晚上阿嬤帶我去學校運動，阿嬷對我說『你褲子
    脫了不就還好他沒有脫』、『處女膜如果破掉怎麼辦』、『這樣
    會懷孕耶』之類的話」等語（偵卷㈠第15頁）。
　⑵被告於警詢中供稱：「（問：據被害人於檢察官訊問筆錄指
    稱：被害人就讀國小四年級時，有1次坐在2樓客廳沙發玩手
    機或看書，你走過來後用手把被害人壓下去躺在沙發上，把
    被害人的外褲及內褲脫下來，用手搓揉她的大腿並摸被害人
    的生殖器，有無此事？）有這件事。」、「（問：承上述，
    當時有無其他人看到？）阿嬤看到，但是她應該沒有看得很
    清楚，只覺得我們怪怪的，然後大聲斥責我們兩個。」、「
    （問：承上述，據被害人於檢察官訊問筆錄指稱：當時阿嬤
    從3樓房間走下樓，有看到你把被害人的褲子脫下來，並打
    你1巴掌，有無此事？）有啦。」等語（偵卷㈠第38至39頁）
    ，於偵查中又供承：「（問：是否有在告訴人就讀小學四年
    級間之某日，在你住處客廳沙發上，強行脫下告訴人褲子，
    並撫摸告訴人大腿及下體？）我沒有強迫告訴人，我只是很
    自然去脫下告訴人的褲子摸告訴人的大腿及私密處，後來我
    太太突然出現，我也嚇到，我太太就罵我，我太太也有打我
    及告訴人。」等語（偵卷㈠第80頁）。
　⑶另證人即被告配偶（告訴人甲女之祖母）AC000-A110240B（
    姓名、年籍詳卷，下稱Ｂ女）於偵查中曾證稱：「（問：是
    否知悉告訴人指稱於小學四年級時，曾在客廳遭被告脫下褲
    子猥褻一事？當時你是否有在場看到此事？詳細情形？）是
    ，我當時在3樓房間睡覺，客廳在2樓，剛好我下樓，看到告
    訴人躺在客廳椅子上，被告站著面對告訴人，我看到告訴人
    沒有穿褲子躺在椅子上，我沒有注意到告訴人是完全沒穿褲
    子，還是拉下來一半，我不記得告訴人有沒有穿內褲，我就
    很生氣打被告及告訴人，我把被告帶到房間，我跟被告說不
    能這樣做，我跟被告說怎麼可以對自己的孫女這樣，被告很
    後悔一直求我原諒，被告說他做錯了，是他把告訴人的褲子
    脫下來，我跟被告說不可以再有這種事發生，我也有提醒告
    訴人要保護好自己，如果有再發生這種事情要跟我說，但從
    這件事情之後我就有在默默觀察被告及告訴人的互動。」、
    「（問：據告訴人稱，你當時有為此打罵被告，有何意見？
    ）是。」、「是我在客廳發現的那1次時，我才跟被告說如
    果再發生我會自殺。」等語（偵卷㈠第68至69頁）。
　⑷告訴人甲女於偵查中指述之此部分被害過程，與被告於警詢
    、偵查中之供述均屬相符，亦有證人Ｂ女上開證述可供參佐
    ，足證告訴人甲女所述確屬可信。　
　㈡由前揭供述證據，已足認定被告客觀上確曾為事實欄「一」
    所示之各次猥褻行為：
　⒈被告就其遭告訴人甲女指述乙事，於警詢中另曾供陳：「（
    問：你為何要對被害人為上述猥褻行為？）因為小孩無知，
    我也糊塗，我也很難解釋為什麼會這樣做，但是我沒有用暴
    力脅迫或利誘的方式對她做這些行為，為了這些事情我也很
    後悔。」、「（問：以上所說，是否是你在自由意識下所陳
    述？）是我自願講出來的，都不要怪別人也不要怪小孩，都
    怪我自己。」、「我想跟檢察官說這些行為我都做了，那時
    我很糊塗，現在我也覺得很後悔很丟臉，我不想再辯解什麼
    ，我有做的我一定會誠實。」等語（偵卷㈠第40至41頁）；
    參以被告於警詢時已知悉係遭告訴人甲女指述其涉犯妨害性
    自主案件，告訴人甲女已因而搬離其住處（參偵卷㈠第34至3
    5頁），則依被告之年齡及生活經驗，當可知悉其遭指述之
    犯行非但於法不容，在社會上亦屬眾人譴責之極為違背倫常
    、危害幼童之事，若其未有此等行徑，本應力陳清白，絕無
    坦白承認並一再表示後悔之理。是被告於警詢、偵查中所為
    之前揭自白尤屬可信，其於本院審理時翻異前詞，空言否認
    曾對告訴人甲女為猥褻行為部分之陳述，實難憑採。
　⒉自前揭告訴人甲女於偵查中之指述及被告於警詢、偵查中之
    陳述內容相互勾稽以觀，如事實欄「一」所示各次被告曾對
    告訴人甲女為猥褻行為之犯罪事實，均有告訴人甲女之證述
    及被告之部分自白可互相參照印證，足認被告此部分任意性
    之自白確與事實相符，堪以採信，由此可證被告客觀上曾對
    告訴人甲女為事實欄「一、㈠」、「一、㈡」、「一、㈢」及
    「一、㈤」所示之猥褻行為（被告此部分犯行均係違反告訴
    人甲女之意願，詳後述），及曾利用告訴人甲女睡覺時，對
    告訴人甲女為事實欄「一、㈣」所示之猥褻行為甚明。
　㈢告訴人甲女係隱忍多時後始揭發被告上開行徑，並無挾怨誣
    指被告之情形：
　⒈告訴人甲女於偵查中另曾證稱：「因為同學跟我說要告訴老
    師，同學跟我說要想好說什麼，所以我才把阿公對我的行為
    打字紀錄下來，110年10月15日晚上我自己在房間用阿公的
    手機看影片，我看1則與性侵害有關的影片，影片內容有鼓
    勵被害者要把事情講出來，我看完影片後有傳臉書訊息問同
    學會不會覺得被性侵的人很髒很噁嗎？我同學說不會，我在
    影片下留言的地方有留言，我請同學去看留言，我跟同學說
    留言的人就是我，我跟同學說是我自己的故事，後來我打臉
    書電話給同學，我在電話中一直哭，同學在電話中安慰我，
    同學就問我事情經過，隔天我同學說有跟他媽媽說這件事，
    他媽媽說一定要告訴老師，我一開始說不要，擔心家裡不知
    道會鬧成怎樣，但同學說不管我要不要都要跟老師說，我們
    就討論如何跟老師說，同學說他先去跟老師講，我把這份文
    字檔交給同學帶去給老師看，110年10月18日同學就去跟班
    導師說，並把文字檔拿給老師，老師當天有找我並跟我說有
    通報社會局知道，老師有鼓勵我要堅持自己的立場，要勇敢
    講出來，老師也有要我去找輔導老師，我有去找輔導老師，
    但我不確定有沒有輔導紀錄，當天下午社工就有來找我談，
    並跟我回家找我的父母談」、「我有刪除我跟同學的對話，
    但同學有留存我們的對話，同學有截圖對話，這段對話在我
    媽媽的手機內，影片留言應該還在。」、「（問：阿公對你
    做的行為有誰知道？）通報前我只有告訴同學，父母都不知
    道，因為阿公平常對我們都很好，我才沒有跟父母說這件事
    。」等語（偵卷㈠第18至19頁），與證人Ｅ女（告訴人甲女之
    同學）於偵查中證稱：「因為告訴人被她的阿公性侵，告訴
    人有（用）臉書訊息跟我說，110年10月某日，是星期五的
    時候傳訊息及打電話跟我說，告訴人傳訊息問我會不會覺得
    被性侵過的人很噁心，我跟告訴人說不會，告訴人有傳1個
    影片給我看，告訴人說影片下面有她的留言，影片是在講性
    侵的影片，我有去看影片留言，告訴人留言說有1個朋友從
    小學二年級開始就被爺爺性侵，爺爺常常會蓄意觸摸隱私部
    位，後來我看完影片後告訴人就打電話給我，告訴人跟我說
    她阿公會常常摸她的隱私部位，也會強迫她發生性行為，還
    說她奶奶有看過阿公在脫她的褲子，她阿嬤有跟阿公說如果
    真的有做這件事情的話就要自殺，我媽媽當時在我旁邊，我
    有跟我媽媽講這件事，我媽媽就叫我要跟老師說，我也有跟
    告訴人說要跟老師說，我是經過告訴人同意才跟老師說，我
    去找老師時告訴人沒有跟我一起去，我是隔週一上學才去找
    老師，因為告訴人不太想要自己去跟老師說，所以才由我自
    己去找老師，因為告訴人說怕家人知道會傷心，我是跟班導
    師說，我跟老師說告訴人星期五跟我坦白她爺爺從小二開始
    性侵她，會觸摸她的隱私部位，強迫她發生性行為，老師就
    說她會通報學校，星期一老師也有找告訴人去談。」、「（
    問：告訴人打電話給你時，告訴人的情緒如何？）有哭，很
    難過，把她多年累積的壓力釋放出來的感覺，在告訴人跟我
    說這件事情前，我也不知道告訴人有發生這樣的事。」、「
    當時告訴人用臉書訊息跟我說被爺爺性侵的事，其中我有複
    製告訴人在影片上的留言傳給告訴人，我要跟告訴人確認是
    不是這1則留言。」、「我沒有看影片內容，我只有看留言
    ，TV萌寶就是告訴人在影片下方的留言。」等語（偵卷㈠第4
    7至48頁），互核確屬相符；此外，亦有告訴人甲女與證人Ｅ
    女之「Facebook」私訊對話紀錄擷取畫面、「YouTube」網
    頁擷取畫面足以佐證告訴人甲女所述曾在「YouTube」有關
    性侵害之影片網頁留言、及曾向證人Ｅ女傾訴此事之事實（
    本院卷第35至39頁、第43頁，原件分別在不公開偵卷㈠第67
    至71頁、第75頁），足見告訴人甲女確係受「YouTube」網
    站上鼓勵性侵害被害人勇於表述之影片觸發，始揭露被告所
    為之上開行徑。
　⒉又證人即告訴人甲女之學校導師Ａ1於偵查中已證稱：「告訴
    人的同班同學來跟我說，我不記得詳細日期，是某天上課日
    上午告訴人的同學到班級外的走廊跟我說有1件很隱私的事
    情要跟我說，我跟同學說等我把消毒工作做完，我們再找個
    地方說這件事，後來我跟同學在隱密的走廊談，同學跟我說
    告訴人遭阿公性侵，我當時聽到很驚訝，同學說告訴人有打
    字文件存在隨身碟要給我看，我跟同學說我知道了，當天上
    午告訴人有拿隨身碟給我，我跟告訴人說我會利用空檔看內
    容，我在看內容前先打電話給輔導室，因為導師知道這種事
    情需要在24小時內通報，但因為我還沒時間看隨身碟內容，
    我就先通報輔導室，輔導室老師就通知告訴人到輔導室瞭解
    這件事，我看完隨身碟內容後，當天中午休息時，我有找告
    訴人來談話，告訴人看起來很平靜，我問告訴人為何經過這
    麼久才講，告訴人說因為阿公對他們很好，所以不想講這件
    事，且有1次阿嬤從樓上下樓曾目睹告訴人下半身沒有穿褲
    子，當時只有告訴人與阿公在樓下，告訴人說阿嬤跟阿公說
    『不可以發生那件事，不然我就不要活了』，所以告訴人怕萬
    一講出這件事會讓阿嬷想不開，告訴人在跟我講這件事時沒
    有哭，只是語氣上感覺會擔心影響家裡的狀況，我正向鼓勵
    告訴人很有勇氣敢把這件事情講出來，我問告訴人為何要在
    現在讓老師知道，告訴人說因為週末看到影片鼓勵被性侵的
    人要勇敢說出來，所以告訴人才會在家裡寫文件要讓我知道
    。」、「告訴人沒有哭，心情看起來很平靜，只是感覺擔心
    影響家裡狀況。」、「告訴人有點擔心阿公會不會因此受到
    處罰。」等語（偵卷㈠第55至57頁），證人即告訴人甲女之
    學校輔導教師Ａ2於偵查中亦證稱：「是告訴人的班導師通報
    輔導室，輔導主任跟我說有發生性侵害，我才知道這件事，
    後來我就找告訴人到輔導室進行對談，告訴人說一開始是在
    小一升小二的暑假發生，當時好像是阿公、阿嬤帶告訴人與
    其他表兄弟姐妹一起出去玩，晚上睡覺時阿公有伸手摸告訴
    人」、「告訴人看起來很緊張，手指會互相搓揉，我有鼓勵
    告訴人願意說出來很好，但告訴人沒有哭或難過的表情。」
    、「（問：你與告訴人談及性侵之事時，告訴人的情緒反應
    如何？）告訴人看起來是緊張的。」等語（偵卷㈠第56至57
    頁），亦可知告訴人甲女向證人Ｅ女傾訴後，仍怯於主動向
    學校教師提及此事，係證人Ｅ女告知導師後，告訴人甲女始
    於輔導教師、導師之詢問下陳述被害事實，且於陳述同時仍
    擔心祖父（被告）遭受處罰、祖母（證人Ｂ女）無法承受及
    家庭關係因此遭受影響，益徵告訴人甲女實無虛捏被害經過
    誣陷被告之動機或誘因，伊所為證述係本於親身經歷之事實
    無疑。
　⒊按聞自被害人在審判外陳述之轉述，仍祇是被害人指述之累
    積，屬重複性之累積證據，固不能作為補強證據，但倘證據
    內容，係為證明被害人之心理狀態、認知所造成之影響者，
    屬於情況證據，如與待證之指訴具有關聯性，自可為補強證
    據（最高法院111年度臺上字第1576號刑事判決意旨參照）
    。證人陳述之證言中，關於轉述聽聞自被害人陳述被害經過
    部分，固屬與被害人之陳述具同一性之累積證據，並不具補
    強證據之適格。但作為間接證據、情況證據以論斷被害人陳
    述當時之心理或認知，或是供為證明對該被害人所產生之影
    響者，其待證事實與證人之知覺間有關聯性，則為適格之補
    強證據（最高法院111年度臺上字第1551號刑事判決意旨參
    照）。證人Ｅ女、Ａ1、Ａ2就伊等轉述聽聞自告訴人甲女陳述
    被害事實之部分，固與告訴人甲女之陳述具同一性，屬累積
    證據，但證人Ｅ女證述被告向伊傾訴此事之經過及情緒反應
    ，與證人Ａ1、Ａ2證述伊等得知告訴人甲女被害乙事之過程，
    及告訴人甲女表露之擔憂、情緒狀態等相關之陳述內容，則
    屬情況證據，依前揭判決意旨，自得作為告訴人甲女證述之
    補強證據。
　⒋至性侵害之被害人於被害後之情緒反應，本無一定之標準，
    更受被害人與加害人之關係、被害人之年齡、被害人仰賴他
    人生活之依賴程度、被害人之家庭環境與生活狀況、被害之
    時間長短、被害人個人之心智發展程度與心理素質等諸多因
    素影響，原難一概而論。本件告訴人甲女長年與被告、證人
    Ｂ女（祖父母）共同生活，仰賴渠等之照顧與撫育，係於隱
    忍多時後始揭發被告所為之犯行，衡情告訴人甲女因維持家
    庭圓滿關係等考量，於相當時日中均須自我消化、沉澱此等
    遭遇所帶來之衝擊性，亦須長期壓抑、埋藏內心真正之想法
    而與被告維持正常之往來，是告訴人甲女除於初向證人Ｅ女
    傾訴時曾哭泣、釋放壓力外，於證人Ａ1、Ａ2探詢時則較為平
    靜，僅表露緊張、擔憂之情緒等情形，尚無明顯悖於事理之
    處。辯護意旨以告訴人甲女陳述被害過程時心情平靜，直至
    110年間均與被告正常互動且一同親密出遊，與長期受強制
    猥褻之被害人有創傷、痛苦反應之情明顯不同，而質疑告訴
    人甲女陳述之真實性等語，不啻要求性侵害被害人於不同情
    境下均須有固化、單一之情緒反應，實無可採。
　⒌況告訴人甲女之指述除有前揭情況證據可佐證其真實性外，
    伊所為之指述內容亦與被告於警詢、偵查中之部分自白相符
    ，而均足以直接證明如事實欄「一」所示之犯罪事實，業如
    前述；辯護意旨認本件僅有告訴人甲女之陳述或與告訴人甲
    女陳述具有同一性之累積證據，別無其他足以證明告訴人甲
    女指述之真實性之補強證據，不能僅以告訴人甲女之單一指
    述認定被告之犯行等語，容有誤會，亦忽略被告曾為部分自
    白之情形，自屬無據。
　㈣被告係違反告訴人甲女之意願而對告訴人甲女為事實欄「一
    、㈠」、「一、㈡」、「一、㈢」及「一、㈤」所示之猥褻行為
    ：
　⒈按刑法第224條所稱之「其他違反其（被害人）意願之方法」
    ，係指該條所列舉之強暴、脅迫、恐嚇、催眠術以外，其他
    一切違反被害人意願之方法，妨害被害人之意思自由者而言
    。對於被害人未滿14歲之情形，參照聯合國「兒童權利公約
    」第19條第1項規定之意旨、「公民與政治權利國際公約」
    第24條第1項、「經濟社會文化權利國際公約」第10條第3項
    及後2公約施行法第2條等規定，應依保護未滿14歲被害人之
    角度而為解釋。具體而言，倘行為人與7歲以上、未滿14歲
    之男女，非合意而為猥褻行為，或係對於未滿7歲而無合意
    為猥褻意思能力之男女為猥褻行為，即應評價為妨害其「性
    自主決定」之意思自由，而均該當於前揭所稱「違反意願之
    方法」。至於刑法第228條第2項之利用權勢猥褻罪，係因加
    害之行為人與被害人間具有親屬、監護、教養、教育、訓練
    、救濟、醫療、公務、業務或其他類似之關係，而利用此權
    勢或機會，進行猥褻，被害人雖同意該行為，無非礙於上揭
    某程度之服從關係而曲從，性自主意思決定仍受一定程度之
    壓抑，故獨立列為另一性侵害犯罪類型。倘根本違反未滿14
    歲之被害人自由意思，而係以強暴、脅迫、恐嚇、催眠術或
    其他違反其意願之方法而為猥褻者，自應論以同法第224條
    之1之加重強制猥褻罪（最高法院110年度臺上字第309號刑
    事判決意旨參照）。刑法第221條（第224條）強制性交（強
    制猥褻）之手段，所舉「強暴、脅迫、恐嚇、催眠術或其他
    違反其意願之方法」，其中「強暴、脅迫」，係指對人之身
    體或心理施以強制力，以妨害被害人之意思自由為已足，不
    以致被害人不能抗拒之程度為必要。至「其他違反其意願之
    方法」，則係指強暴、脅迫、恐嚇、催眠術以外，其他一切
    違反被害人意願之方法，妨害被害人之意思自由者而言，不
    以上揭列舉之強暴、脅迫、恐嚇、催眠術相當之強制方法為
    必要。倘被害人既已明示反對、口頭推辭、言語制止、肢體
    排拒，行為人猶然進行，即非「合意」，而該當於「以違反
    被害人意願之方法」。尤其被害人係未滿14歲者，參照聯合
    國「兒童權利公約」第19條第1項規定之意旨、「公民與政
    治權利國際公約」第24條第1項、「經濟社會文化權利國際
    公約」第10條第3項及上開後2公約施行法第2條等規定，基
    於特別保護未滿14歲之兒童及少年的角度，亦應從寬解釋「
    違反被害人意願之方法」之意涵，不必拘泥於行為人必須有
    實行具體違反被害人意願之方法行為（最高法院111年度臺
    上字第1832號刑事判決意旨參照）。
　⒉告訴人甲女就事實欄「一、㈠」所示犯行部分，已於偵查中證
    稱：「因為我不喜歡阿公這樣摸我，所以我就翻身背對阿公
    ，但阿公還是繼續伸手進入我的內褲摸我的生殖器及屁股」
    等語（偵卷㈠第10至11頁），足認告訴人甲女已明白表達拒
    絕、不悅之意思，縱告訴人甲女別無其他激烈之掙扎、反抗
    之舉，亦應認被告係違反告訴人甲女之意願而對告訴人甲女
    為猥褻之行為；又告訴人甲女就事實欄「一、㈡」、「一、㈢
    」及「一、㈤」所示犯行部分，雖未明確證述被告曾採取何
    種強暴、脅迫、恐嚇等手段，亦未敘及伊自身有何反抗舉動
    ，惟告訴人甲女於上開時間約年僅8至10歲，年齡尚幼，且
    與被告係屬祖孫關係，衡之常情，實無從認告訴人甲女有因
    兩情相悅而同意由被告對之為猥褻行為之可能，揆諸前揭判
    決意旨，亦應評價被告所為已違反告訴人甲女之意願。
　⒊被告於事實欄「一、㈠」、「一、㈡」、「一、㈢」及「一、㈤
    」所示行為時，均已係年約6旬之成年人，具相當之智識程
    度及豐富之社會生活經驗，又其身為告訴人甲女之祖父，自
    已清楚知悉告訴人甲女並無同意任其為猥褻行為之意思，其
    竟猶恣意對告訴人甲女為上述猥褻行為，堪認其主觀上確均
    有違反意願猥褻之故意至明；被告所辯其未強迫告訴人甲女
    云云，亦無礙於其未得告訴人甲女真正同意而違反意願之犯
    罪情節，委無可採。
　㈤辯護人於審理時固再請求傳訊證人Ｂ女到庭作證，然證人Ｂ女
    於偵查中已證述明確，有如前述，被告於本院準備程序中亦
    曾表示無須傳訊證人Ｂ女（參本院卷第168頁），核無再行調
    查之必要，附此敘明。
　㈥綜上所述，本件事證明確，被告上開犯行均洵堪認定，應予
    依法論科。　　
三、論罪科刑：
　㈠按刑法之所謂猥褻，指姦淫以外有關風化而足以興奮或滿足
    性慾之一切色情行為而言，苟其行為客觀上足認為基於色慾
    之1種動作，即可謂係猥褻行為（最高法院102年度臺上字第
    2700號刑事判決意旨參照）。刑法所處罰之違反意願猥褻罪
    ，係指性交以外，基於滿足性慾之主觀犯意，以違反被害人
    意願之方法，足以誘起、滿足、發洩人之性慾，而使被害人
    感到嫌惡或恐懼之一切行為而言（最高法院110年度臺上字
    第3483號刑事判決意旨參照）。被告如事實欄「一」所述撫
    摸告訴人甲女之性器及臀部，或以其性器磨蹭告訴人甲女性
    器之行為，均顯非一般禮儀或社會通念中基於親誼所為之動
    作，應屬被告主觀上為興奮或滿足自己性慾、客觀上基於色
    慾所為之舉動，亦已使告訴人甲女感到被侵犯而生嫌惡、恐
    懼感，自均屬猥褻之行為無疑。
　㈡次查告訴人甲女係98年11月生，於106年至109年間均仍未滿1
    4歲，有告訴人甲女之性侵害案件代號與真實姓名對照表、
    個人戶籍資料足資查考（置於不公開偵卷㈡即臺灣臺南地方
    檢察署110年度偵字第24649號不公開卷所附之真實姓名代號
    對照表及錄影光碟封套內）；被告身為告訴人甲女之祖父，
    對告訴人甲女之年紀自知之甚詳。是被告如事實欄「一、㈠
    」、「一、㈡」、「一、㈢」及「一、㈤」所示之行為，均係
    違反告訴人甲女之意願，對未滿14歲之告訴人甲女為猥褻之
    行為，均屬犯刑法第224條之違反意願猥褻罪而有刑法第222
    條第1項第2款所列之加重情形，核其所為均構成刑法第224
    條之1之加重違反意願猥褻罪。至被告行為後，刑法第222條
    第1項（即刑法第224條之1之罪之加重處罰要件）固曾於110
    年6月9日修正公布，修正後該條項已增列第9款之加重要件
    ，惟被告上開行為與修正後刑法第222條第1項第9款規定之
    要件均不合致，無該條款之適用，且被告上開犯行仍依刑法
    第224條之1規定處斷，是刑法第222條第1項之修正後規定對
    被告上開犯行不生影響，自無新舊法比較適用之問題，附予
    敘明。
　㈢又按兒童及少年福利與權益保障法第112條第1項前段所定：
    「成年人教唆、幫助或利用兒童及少年犯罪或與之共同實施
    犯罪或故意對其犯罪者，加重其刑至二分之一」，其中故意
    對兒童及少年犯罪之加重，係對被害人為兒童及少年之特殊
    要件予以加重處罰，乃就犯罪類型變更之個別犯罪行為予以
    加重，屬刑法分則加重之性質，已成為另一獨立之罪名（最
    高法院103年度臺非字第306號、101年度臺上字第5583號刑
    事判決意旨參照）。另刑法第225條第1項乘機性交罪，係以
    對於男女利用其精神、身體障礙、心智缺陷或其他諸如昏暈
    、酣眠、酒醉等相類之情形，不能或不知抗拒而為性交為構
    成要件（最高法院109年度臺上字第2926號刑事判決意旨參
    照）。而行為人對於實行犯罪事實之主觀意思，與客觀事實
    不相一致，而有所犯重於所知情形者，須依「所犯重於所知
    ，從其所知」之法理，適用行為人主觀上所認識之該罪論處
    。原判決認定上訴人主觀上認被害人處於熟睡狀態不知抗拒
    ，即萌生乘機性交之犯意，以手指插入被害人陰道而性交得
    逞，則縱有上訴意旨所指被害人於上訴人對其性交時，因試
    探上訴人，佯裝熟睡而未反抗之情形，揆諸上開說明，自仍
    應適用上訴人主觀上認識之乘機性交罪論處（最高法院103
    年度臺上字第2737號刑事判決意旨參照）。被告係47年5月
    生，於事實欄「一、㈣」所示犯行時已係成年人，告訴人甲
    女於上開時間則係未滿12歲之兒童乙節，亦有被告及告訴人
    甲女之個人戶籍資料在卷可考，被告竟仍執意對告訴人甲女
    為事實欄「一、㈣」所示之猥褻行為，主觀上自均有成年人
    故意對兒童犯罪之故意甚明。且被告認知告訴人甲女係在熟
    睡狀態而不知抗拒，乃利用機會對告訴人甲女為上開行為，
    即係基於乘機對告訴人甲女為猥褻行為之故意而為之；縱其
    間告訴人甲女曾感覺有異而清醒，然因告訴人甲女持續裝睡
    而未為被告察知，自不影響被告行為時主觀認知告訴人甲女
    因熟睡而不知抗拒之事實。故核被告如事實欄「一、㈣」所
    示之行為，係犯兒童及少年福利與權益保障法第112條第1項
    前段、刑法第225條第2項之成年人故意對兒童犯乘機猥褻罪
    。
　㈣再按家庭暴力，指家庭成員間實施身體、精神或經濟上之騷
    擾、控制、脅迫或其他不法侵害之行為；家庭暴力罪，則指
    家庭成員間故意實施家庭暴力行為而成立其他法律所規定之
    犯罪，家庭暴力防治法第2條第1款、第2款定有明文。本件
    被告為告訴人甲女之祖父，與告訴人甲女間具有家庭暴力防
    治法第3條第3款所定之家庭成員關係；是核被告如事實欄「
    一」所示之行為，除各係犯前揭罪名外，亦均同時屬於對家
    庭成員實施不法侵害之行為，均該當家庭暴力防治法第2條
    第2款之家庭暴力罪，惟因該條款之罪並無罰則規定，仍各
    依前述加重違反意願猥褻罪、成年人故意對兒童犯乘機猥褻
    罪論處。
　㈤被告為事實欄「一、㈠」及「一、㈣」所示犯行時，雖各有有
    數個不同之猥褻動作，然被告所為前述舉動，分別係基於同
    一違反告訴人甲女意願為猥褻行為、乘告訴人甲女熟睡時為
    猥褻行為之目的，於密接之時間及同一地點陸續所為，主觀
    上各係基於單一之加重違反意願猥褻、成年人故意對兒童乘
    機猥褻之犯意，所侵害者並為相同之法益，各舉動之獨立性
    甚為薄弱，依一般社會健全觀念難以強行區分為不同行為，
    在刑法評價上以視為數個舉動之接續施行，合為包括之一行
    為予以評價，較為合理，即均屬接續犯，各僅論以一罪。
　㈥被告如事實欄「一」所示之各次違反意願猥褻或乘機猥褻行
    為，各係於不同之時間分別起意為之，其犯意有別，行為殊
    異，應予分論併罰（即事實欄「一、㈠」、「一、㈡」、「一
    、㈢」及「一、㈤」所示之加重違反意願猥褻罪共23罪，事實
    欄「一、㈣」所示之成年人故意對兒童犯乘機猥褻罪共1罪）
    。
　㈦被告係成年人，其對於未滿12歲之兒童甲女故意犯事實欄「
    一、㈣」所示之犯行，應依兒童及少年福利與權益保障法第1
    12條第1項前段規定加重其刑；至被告所犯如事實欄「一、㈠
    」、「一、㈡」、「一、㈢」及「一、㈤」所示之加重違反意
    願猥褻罪部分，因該罪名係以被害人之年齡為加重處罰之條
    件，應屬就被害人為兒童所定之特別處罰規定，依兒童及少
    年福利與權益保障法第112條第1項但書規定，自均無從再適
    用同條項前段之規定加重其刑，併予指明。
　㈧爰審酌被告身為告訴人甲女之祖父，竟不思愛護、照顧年幼
    而亟需長輩妥為保護、教養之告訴人甲女，僅為逞一己之私
    慾，即罔顧倫常及告訴人甲女心理人格之健全發展，對告訴
    人甲女為上開違反意願猥褻及乘機猥褻之行為，使告訴人甲
    女承受身心極為煎熬之重大創傷，嚴重影響告訴人甲女身心
    之健全成長，更顯見被告對女性身體自主權毫不尊重，惡性
    非輕，其犯後復矢口否認犯行，飾詞圖卸，未見絲毫悔悟之
    意，惟念被告前無刑事前案紀錄，素行尚可，兼衡被告違犯
    上開犯行時所採取之手段與犯罪情節，暨其自陳學歷為高中
    肄業，與配偶同住，現無業，偶爾從事義工工作，須照顧配
    偶（參本院卷第217頁）之智識程度、家庭生活狀況等一切
    情狀，分別量處如主文所示之刑。復考量被告犯行所侵害者
    均為個人法益，被害人為同1人，犯罪動機、態樣、手段均
    相同或類似；同時斟酌數罪所反應行為人之人格及犯罪傾向
    ，及刑罰衡平、責罰相當原則等，整體評價被告應受矯治之
    程度而酌定如主文所示之應執行刑，以示懲儆。
據上論斷，應依刑事訴訟法第299條第1項前段，兒童及少年福利
與權益保障法第112條第1項前段，刑法第224條之1（含第224條
、第222條第1項第2款）、第225條第2項、第51條第5款，判決如
主文。
本案經檢察官謝旻霓提起公訴，檢察官董和平到庭執行職務
中　　華　　民　　國　　111 　年　　8 　　月　　31　　日
　　　　　　  刑事第二庭   審判長  法　官   彭喜有
                                   法  官   洪士傑
                                   法  官   蔡盈貞
以上正本證明與原本無異。
如不服本判決應於收受本判決後20日內向本院提出上訴書狀，並
應敘述具體理由。其未敘述上訴理由者，應於上訴期間屆滿後20
日內向本院補提理由書狀（均須按他造當事人之人數附繕本）「
切勿逕送上級法院」。 
　　　　　　　　　　　　　　　　　書記官    林耿慧　　　
中　　華　　民　　國　　111 　年　　8 　　月　　31　　日
附錄所犯法條：
刑法第224之1
犯前條之罪而有第222條第1項各款情形之一者，處3年以上10年
以下有期徒刑。

刑法第224條
對於男女以強暴、脅迫、恐嚇、催眠術或其他違反其意願之方法
，而為猥褻之行為者，處6月以上5年以下有期徒刑。

刑法第222條第1項
犯前條之罪而有下列情形之一者，處7年以上有期徒刑：
一、二人以上共同犯之。
二、對未滿十四歲之男女犯之。
三、對精神、身體障礙或其他心智缺陷之人犯之。
四、以藥劑犯之。
五、對被害人施以凌虐。
六、利用駕駛供公眾或不特定人運輸之交通工具之機會犯之。
七、侵入住宅或有人居住之建築物、船艦或隱匿其內犯之。
八、攜帶兇器犯之。
九、對被害人為照相、錄音、錄影或散布、播送該影像、聲音、
    電磁紀錄。

刑法第225條
對於男女利用其精神、身體障礙、心智缺陷或其他相類之情形，
不能或不知抗拒而為性交者，處3年以上10年以下有期徒刑。
對於男女利用其精神、身體障礙、心智缺陷或其他相類之情形，
不能或不知抗拒而為猥褻之行為者，處6月以上5年以下有期徒刑
。
第1項之未遂犯罰之。

兒童及少年福利與權益保障法第112條　　　　　
成年人教唆、幫助或利用兒童及少年犯罪或與之共同實施犯罪或
故意對其犯罪者，加重其刑至二分之一。但各該罪就被害人係兒
童及少年已定有特別處罰規定者，從其規定。
對於兒童及少年犯罪者，主管機關得獨立告訴。